# 陈老师，金融资产减值测试相关问题求助

提问人：xuezhi340123 时间：2017-05-23 23:01:40
1.如果单项金融资产金额比较大，需要单独进行减 值测试，单项金额不大，可单独进行减值测试也可组合的方式进行减值测试。单项测试未减值，再进入组合测试，已单项确认确认减值，不再进行组合测试。
问题 1 ：为什么单项测试未减值还要放到组合再测试？这样做的原因是什么？ 问题2:持有至到期投资、贷款、应收款项减值准备的计提是账面价值和未来现金流量的现值比较，未来现金流量的现值小于账面价值的确认减值损失。但经常有看到应收账款根据帐龄的不同按不同比率计提坏账准备。这样是不是不符合准则对减值计提的规定啊？

回答人：chenyiwei
1 、请注意：对单项测试未减值的应收款项，是并入“与之具有类似的信用风险特征的组合”中进行测试。很多情况下，单项测试的应收款项往往信用风险特征是特殊的，也就是不存在“与之具有类似的信用风险特征的组合”。仅仅依据账龄相同并不是一个有效、合理的信用风险组合划分标准。 2 、帐龄分析法属于组合计提，在目前的“已发生损失模型”下账龄确实与已发生的损失存在一定的相关性，所以帐龄分析法是可以使用的一种较为简便的组合计提方法。但一旦新的金融工具准则生效，改用预期损失模型之后，帐龄分析法能否继续沿用就会有很大疑问。个人认为账龄的长短与整个应收款项生命周期内的总体估计损失应无必然的对应关系。